

CONTATTI

- 345 4649489
- via Pasubio, 67 10032 - Brandizzo (TO)
- simone.dibenedetto@outlook.com
- **O** @osteopata_db
- in simone-di-benedetto-b37663142

PROFILO

Osteopata e Massaggiatore sportivo con conoscenze in ambito riabilitativo e sportivo agonistico date esperienza nazionale ed internazionale nel Judo (Cintura Nera I Dan). Sono una persona proattiva, socievole, solare, disponibile, sempre pronta a imparare e mettermi in gioco.

ALTRE COMPETENZE

- Ottime capacità comunicative e di interazione.
- Spirito di adattamento, gestione criticità e problem solving
- Predisposizione al team work.
- Inglese B2 (ESB certificate)
 Spagnolo A2 (DELE)
- In possesso di patenti B e A2, auto e moto munito.

SIMONE DI BENEDETTO

OSTEOPATA D.O.

ESPERIENZE LAVORATIVE

Osteopata e massaggiatore sportivo

Lavoro autonomo occasionale | 2017 - presente

Osteopata e Massaggiatore Sportivo

A.S.D. San Gallo | agosto 2020 - dicembre 2021

• Osteopata e massaggiatore della società, dai pulcini alla prima squadra Juniores e della squadra Calcio a 5 Serie D.

Osteopata e Massaggiatore Sportivo

FIFS - Federazione Italiana Football Sala | settembre 2018 - gennaio 2020

 Osteopata, Massaggiatore Sportivo e Referente Medico della squadra nazionale maschile C13; attività di supporto durante la selezione, preparazione e partecipazione ai campionati mondiali AMF di Tarragona.

Osteopata e Massaggiatore Sportivo

Real Madrid Youth Training Camp | luglio 2018

• Osteopata e Massaggiatore Sportivo a supporto del training camp.

Altre esperienze

Addetto cassa GDO, cameriere, operatore telemarketing, addetto logistica di magazzino, custode, addetto cassa bar, steward.

ISTRUZIONE E FORMAZIONE

Bachelor Science Degree Hons. in Osteopathy

Prifysgol Abertawe Swansea University | 2021 - 2022

 Conversione ed integrazione del Diploma in Osteopatia con programmi internazionali del GOSc e conferimento laurea 180cfu.

Diploma di Osteopatia

ASOMI - Accademia di Osteopatia | 2016 - 2022

- Formazione medico-scientifica e pratiche osteopatiche manuali specializzate
- Tirocinio professionalizzante pari a 1000+ ore

Seminario "Infortuni nell'atleta calcistico"

SAFI Riabilitazione e Sport Srl | aprile 2019

• Preparazione atletica, riabilitazione e prevenzione degli infortuni dell'atleta nel calcio

Advanced Taping Application

IMC Istituto Medicine Complementari | febbraio 2018

• Corso professionale di applicazione taping dinamico

Esecutore BLS

IMC Istituto Medicine Complementari | giugno 2017

• Corso professionale di tecniche di rianimazione e di primo soccorso

Massaggiatore sportivo

IMC Istituto Medicine Complementari | maggio 2017

• Corso professionale di massaggio sportivo